臺灣臺南地方法院刑事判決
111年度簡上字第162號
上  訴  人
即  被  告  呂蔡秀子


上列上訴人因竊盜案件，不服本院中華民國111年5月25日本院11
1年度簡字第1418號刑事簡易判決（聲請簡易判決處刑案號：111
年度偵字第9310號），提起上訴，本院管轄之第二審合議庭判決
如下：
    主      文
上訴駁回。
呂蔡秀子緩刑貳年。
    事實及理由
一、本案經本院審理結果，認第一審判決對被告呂蔡秀子論以刑
    法第320條第1項之竊盜罪，量處罰金新臺幣（下同）5千元
    ，並依刑法第42條第3項前段之規定，諭知如易服勞役，以1
    千元折算1日，其認事用法及量刑均無不當，應予維持，證
    據部分除補充「被告於本院第二審審理中之自白（本院卷第
    35、56、59頁）」外，餘均引用第一審簡易判決書記載之事
    實、證據及理由（如附件）。
二、被告上訴意旨略以：原審量刑過重，我承認犯罪、已經知道
    不對，請求為緩刑之諭知等語。
三、按量刑之輕重，係事實審法院得依職權自由裁量之事項，茍
    已斟酌刑法第57條所列各款事由及一切情狀，作為酌量輕重
    之標準，而未逾越法定刑度，在同一犯罪事實與情節，如別
    無其他加重或減輕之原因，下級法院量定之刑，亦無過重或
    失輕之不當情形，則上級法院對於下級法院之職權行使，原
    則上應予尊重。經查，原審以被告罪證明確，並審酌被告任
    意竊取告訴人廖曉雯之手推車，未能尊重他人財產法益，所
    為實無可取，惟念其犯後坦承犯行，態度尚佳，該手推車現
    已發還告訴人，所生損害非重等一切情狀，判處被告罰金5
    千元，並諭知如易服勞役，以1千元折算1日之折算標準，已
    綜合本件被告所涉之犯罪情節、犯後態度等情形，作為科刑
    之判斷基礎，於法律規定之刑度範圍內謹慎裁量決定刑度，
    並無違法或顯然失輕、過重之情事，亦無何科刑與罪責不相
    當之瑕疵可指，原審之刑罰裁量尚無輕縱或有其他失當之情
    事，本院第二審合議庭自應予以尊重，被告上訴意旨指摘原
    審有量刑過重之情，尚難認為有據。是原審判決認事用法並
    無違法或不當，量處之刑度亦稱妥適，應予維持。被告執前
    詞提起上訴，核無理由，應予駁回。
四、緩刑之說明：
　　被告未曾因故意犯罪受有期徒刑以上刑之宣告，有其臺灣高
    等法院被告前案紀錄表1份在卷足憑（本院卷第43、67頁）
    ，因一時失慮，致罹刑典，事後坦承犯行，堪認被告頗具悔
    意，經此偵、審暨科刑教訓，當知所警惕，信無再犯之虞；
    且告訴人亦表示因被告年事已高，既已拿回手推車，願意原
    諒被告並請求給予被告緩刑宣告之機會等情，有本院民國11
    1年8月22日準備程序筆錄1份可參（本院卷第33頁），本院
    因認原審對被告宣告之刑，以暫不執行為適當，爰依刑法第
    74條第1項第1款之規定，宣告被告緩刑2年，以期惕勵。又
    緩刑之宣告，係國家鑒於被告能因知所警惕而有獲得自新機
    會之期望，特別賦予宣告之刑暫不執行之恩典，若被告在緩
    刑期間，又再為犯罪或其他符合法定撤銷緩刑之原因，均將
    產生撤銷本件緩刑宣告而仍須執行所宣告之刑之後果，被告
    務必切實銘記在心，警惕慎行，以免喪失自新之機會。
據上論斷，應依刑事訴訟法第455條之1第1項、第3項、第364 條
、第368條，刑法第74條第1項第1款，判決如主文。
本案經檢察官王宇承聲請簡易判決處刑，檢察官呂舒雯、紀芊宇
到庭執行職務。
中　　華　　民　　國　　111 　年　　9 　　月　　29　　日
　　　　　　　　　刑事第十四庭  審判長法　官　周紹武
　　　　　　　　　                    法  官  蕭雅毓
　　　　　　　　　                    法  官  林岳葳 
以上正本證明與原本無異。
不得上訴。
  　　　　　　　　　　　　　　　      書記官　吳玫萱
中　　華　　民　　國　　111 　年　　10　　月　　4 　　日

附件：